臺灣臺北地方法院民事判決　　　　　　　95年度訴字第6485號
原　　　告　丙○○
被　　　告　甲○○
上開當事人間請求侵權行為損害賠償事件，本院於中華民國96年
1月10日言詞辯論終結，判決如下：
    主      文
被告應給付原告新臺幣伍萬元，及自民國九十五年九月九日起至
清償日止按年利率百分之五計算之利息。
原告其餘之訴駁回。
訴訟費用由被告負擔六分之一，餘由原告負擔。被告應負擔之訴
訟費用為新臺幣玖佰玖拾貳元。
本判決第一項、第三項得假執行；但被告如以新臺幣伍萬元為原
告預供擔保，得免為假執行。
原告其餘假執行之聲請駁回。
    事實及理由
一原告起訴主張：
  (一)被告與原告分別為中華民國寵物協會（以下簡稱寵物協會）
    之第2、3屆理事長。原告於民國94年當選寵物協會第3屆理
    事長後，被告拒絕將寵物協會之所有文書、資產等移交原告
    ，並多次偽造原告之署押及印章，持以行使，原告於94年12
    月14日訴請台灣板橋地方法院檢察署偵查其背信、偽造文書
    等罪嫌。兩造因上開糾紛，屢生爭執。
  (二)寵物協會於94年12月4日在臺北縣中和市圓山堡餐廳召開理
    監事聯席會時，被告復因上開糾紛與原告起爭執，竟在該不
    特定多數人得自由出入之公共場所，於多名理監事及會務人
    員面前，故意以粗俗不雅之「三字經」、「五字經」連續多
    次辱罵原告，致被告人格權受侵害。爰依民法第184條、第
    195條第1項，請求被告給付慰撫金。
  (三)聲明：(1)被告應給付原告新台幣（下同）30萬元，及自起訴
    狀繕本送達翌日起至清償日止按年利率5％計算之利息。(2)
    願供擔保請准宣告假執行。
二被告答辯稱：
  (一)被告否認於94年12月4日寵物協會理監事會議中以「三字經
    」、「五字經」辱罵原告。證人乙○○、丁○○與原告友好
    ，其證言必定偏頗。
  (二)聲明：(1)原告之訴及其假執行之聲請均駁回。(2)如受不利判
    決，願供擔保請准宣告免為假執行。
三兩造不爭執事項
  寵物協會於94年12月4日在臺北縣圓山堡餐廳召開理監事聯席
  會。
四本院之判斷
  (一)原告主張：被告於94年12月4日寵物協會理監事聯席會中，
    因與原告起爭執，竟公然於於多名理監事及會務人員面前，
    故意以粗俗不雅之「三字經」、「五字經」連續多次辱罵原
    告等情，被告所否認。本件經隔離訊問原告所舉證人乙○○
    與丁○○，乙○○結證稱：當時開會檢討舊理事長即被告與
    新理事長即原告交接之事，談何時交錢，舊理事長沒有交錢
    出來，新理事長寫存證信函給他，他們就在會場檢討信函及
    錢的事情，開會開到一半時就聽到有人罵髒話，罵台語屎你
    娘、幹你娘屎你祖媽之類的話語，但是我不記得確實的用語
    ，我聽到罵髒話的聲音是被告的聲音等語，核與丁○○結證
    稱：當時開理監事會，原告與被告在檢討關於理事長移交的
    事情，我聽到有人在罵，那聲音聽起來應該是被告的聲音，
    罵類似三字經的髒話，罵什麼內容我就不清楚等語相符，亦
    均與原告主張情節相符，堪信原告之主張為真實。
  (二)按故意不法侵害他人之權利者，負損害賠償責任，不法侵害
    他人之名譽者，被害人雖非財產上之損害，亦得請求賠償相
    當之金額，民法第184條第1項前段、第195條第1項分別定有
    明文。被告於上開時地公然辱罵原告，原告主張被告故意不
    法侵害其名譽，致其名譽損害，請求被告賠償非財產上之損
    害，自有理由。經審酌兩造分別為寵物協會之前後任理事長
    及上開辱罵情節，應認原告請求之損害賠償以5萬元為適當
    。
五綜上所述，原告以其名譽受不法侵害，依侵權行為之法律關係
  ，請求被告賠償5萬元及自起訴狀繕本送達翌日即95年9月9日
  起至清償日止按年利率5％計算之遲延利息，為有理由，應予
  准許；原告逾此部分之請求，為無理由，應予駁回。
六本件事證業已明確，兩造其餘主張陳述及所提之證據，經本院
  審酌後，認均不足以影響本判決之結果，均毋庸再予論述，附
  此敘明。
七原告勝訴部分未逾50萬元，應依職權宣告假執行；被告陳明願
  供擔保請准宣告免為假執行，核無不合，爰酌定相當之擔保金
  額准許之。至於原告敗訴部分，其假執行之聲請失所附麗，應
  予駁回。
八本件訴訟費用為第1審裁判費5,950元，被告應負擔其中6分之1
  即992元。
九據上論結，原告之訴為一部有理由，一部無理由，依民事訴訟
  法第79條、第389條第1項第5款、第392條第2項、第87條第1項
  ，判決如主文。
中　　華　　民　　國　　96　　年　　1　　月　　 24  　日
                  民事第四庭  法  官  林玲玉
以上正本係照原本作成。
如對本判決上訴，須於判決送達後20日內向本院提出上訴狀。
中　　華　　民　　國　　96　　年　　1　　月　　 24  　日
                              書記官  江虹儀
